

Luis Mauro Zenteno

INGENIERO PROGRAMADOR WEB ELECTRÓNICO

FULL STACK

Profesional con experiencia de trabajo en equipo, mantenimiento de equipos e instrumentación industrial, electrónica de potencia, trabajos en zonas de altura (Mina El Aguilar Elevación: 3,980 msnm). Tengo Disponibilidad de mudarme o realizar viajes a otras provincias, trabajar en feriados, fines de semana y horarios rotativos.

Como Desarrollador web pude trabajar para diferentes empresas, desarrollando proyectos para líneas de producción, control IoT, plataformas Ecomerce y blogs personales, aplicando diferentes lenguajes de programación, JS, PHP, hasta la utilización de diferentes frameworks como Laravel, Angular, Vue, Codeingiter, Bootstrap, C#

CONTACTO

mauro.zenteno150988@gmail.com

(C) Cel: 3816371436

www.linkedin.com/in/zentenoluis-54808a12a

mauroz88.github.io/cvmaurozenteno

san bernardo 670, Barrio Alto Comedero , San Salvador de Jujuy, Jujuy

FORMACIÓN ACADÉMICA

• Ingeniería Electrónica: UTN-FRT Egreso: 2021 Promedio: 7.36

• Diplomatura en Industria 4.0 :UTN-FRRe

Técnico Electrónico Universitario :UTN-FRT Egreso: 2019 Promedio: 7.23

 Técnico Electrónico: EET n° 2 (Jujuy) Egreso: 2007 Promedio: 6.8

CONOCIMIENTOS

- Programación PLC M221 Schneider Electric
- Programación de PLC, HMI y PC RT Siemens con Tia Portal V 13
- Neumática y PLC.
- Liderazgo y trabajo en equipo
- Desarrollo Web: html, Css, Js, Bootstrap, Laravel 8, Git, Git Hub, SQL Server, MySql, C# , Angular
- Desarrollo de sistemas embebidos IOT

IDIOMAS

• Idioma Inglés Técnico Nivel Oral: básico | Escrito: intermedio

EXPERIENCIA LABORAL

Ingeniero en Automatización y Control

Ledesma SAAI, 02/2023 - Actualidad

• Programacion de PLC en diferentes marcas, instrumentacion Industrial, configuracion de red OT, ciberseguridad industrial, programacion Web, configuracion y mantenimiento del distema DSC IAS de Foxboro Shneider.

Ingeniero en Automatización Nivel 2B

Ingenea Srl - Ternium Siderar, 07/2022 - 02/2023

 Diseño de Plataforma Para La Gestión Industrial En el Puesto , Programador BackEnd en SQL Server, Asp .Net , C#, Angular, Diseño de indicadores para Controlar Variables de como la Eficiencia y diferentes parámetros para mejora la Producción en las Líneas

Supervisor De Desarrollo e Investigación IOT

Electrónica Gambino, 10/2019 - 09/2022

 desarrollo de proyectos electrónicos, diseño PCB, programación de microcontrolador ESP32, diseño ingenieril, desarrollo web Front-End y Back-End, Implementación de tecnología GIT y GIT-HUB.

Referido: Ing. Fernando Gambino 3816150488.

Ingeniería y Programación

Control Industrial Noa, 9/2021 - 11/2021

• Prácticas profesionales, instrumentación industrial

Capacitador

Mina El Aguilar, 07/2021

• Capacitación a la comunidad Minera en instalaciones eléctricas

Servicio Técnico Informático

Sitio Informático, 03/2011 - 06/2013

• Servicio técnico Informático, instalación y mantenimiento de equipos informáticos para empresas como Movistar, Telefónica, Banco Santander Rio, Afip, Citrícola san miguel. Referido: Ing. Nanci Paz 3815979452